臺灣高雄地方法院民事判決　　　　　 110年度鳳小字第1290號
原　　　告　陳明緯　

被　　　告　詹惠琪　
訴訟代理人　楊昱宏　
上列當事人間請求損害賠償事件，本院於民國111 年1 月24日言
詞辯論終結，判決如下：
    主      文
原告之訴駁回。
訴訟費用新臺幣壹仟元由原告負擔。
    事實及理由
一、原告主張：原告於民國109 年2 月16日13時27分許，騎乘車
    牌號碼000-0000號普通重型機車（下稱系爭車輛），行經門
    牌號碼高雄市○○區○○○路000 號房屋前之道路時（下稱
    系爭地點），被告駕駛其所有之車牌號碼000-0000號自用小
    客車（下稱肇事車輛）因未注意後方來車，自直行汽車道變
    換車道往右側切入系爭車輛行駛之機車專用道，致系爭車輛
    前車頭撞擊肇事車輛左後車尾（下稱系爭事故）。原告因系
    爭事故受有右足第二趾瘀腫1.5 ×1 公分、右足第二趾骨骨
    折等傷害（下稱系爭傷害），又因系爭傷害須休養1 個月而
    受有1 個月不能工作之損失新臺幣（下同）18,000元。另原
    告受有系爭傷害致受有精神上痛苦，請求被告賠償非財產上
    損害50,000元。是原告因本件侵權行為受有損害68,000元（
    計算式：18,000＋50,000＝68,000）。為此，爰依侵權行為
    之法律關係提起本件訴訟，並聲明：被告應給付原告68,000
    元，及自起訴狀繕本送達翌日起至清償日止，按週年利率5
    ％計算之利息。
二、被告則以：被告對於兩造有發生系爭事故及系爭車輛前車頭
    撞擊肇事車輛左後車尾之事實均不爭執，惟肇事車輛因系爭
    事故受損，訴外人新光產物保險股份有限公司高雄分公司（
    下稱新光產險公司）已依保險契約賠付肇事車輛維修費用予
    被告，由新光產險公司依保險法第53條規定起訴請求原告給
    付肇事車輛維修費用，經本院110 年度雄小字第2238號判決
    確定在案（下稱系爭前案），系爭前案判決已認定原告就系
    爭事故有超速、未注意車前狀況、未與肇事車輛保持隨時可
    以煞停之距離等過失，原告應負系爭事故之全部過失責任，
    故被告對於原告不負擔侵權行為損害賠償責任等語置辯。並
    聲明：原告之訴駁回。
三、本院得心證理由：
（一）按民法第184 條第1 項前段規定，侵權行為之成立，須行
      為人因故意過失不法侵害他人權利，亦即行為人須具備歸
      責性、違法性，並不法行為與損害間有因果關係，始能成
      立，且主張侵權行為損害賠償請求權之人，對於侵權行為
      之成立要件應負舉證責任（最高法院100 年度台上字第32
      8 號判決意旨參照）。又民事訴訟如係原告主張權利者，
      應先由原告負舉證之責，若原告先不能舉證，以證實自己
      主張之事實為真實，則被告就其抗辯事實即令不能舉證，
      或其所舉證據尚有疵累，亦應駁回原告之請求。
（二）查原告主張之事實，業據其提出道路交通事故當事人住址
      資料申請書、杏和醫院診斷證明書等件為證（本院卷第13
      至15頁），然為被告所否認，並以上情置辯。揆諸前揭說
      明，原告應就被告就系爭事故有過失，負舉證責任。經查
      ：
    ⒈按行車速度，依速限標誌或標線之規定，無速限標誌或標
      線者，在設有快慢車道分隔線之慢車道，時速不得超過四
      十公里；汽車在同一車道行駛時，除擬超越前車外，後車
      與前車之間應保持隨時可以煞停之距離；汽車行駛時，駕
      駛人應注意車前狀況，並隨時採取必要之安全措施，道路
      交通安全規則第93條第1 項第1 款、第94條第1 項、第3
      項分別定有明文。
    ⒉系爭地點為無速限標誌、設有快慢車道分隔線之慢車道，
      有系爭事故現場圖在卷可稽（本院卷第61頁），依道路交
      通安全規則第93條第1 項第1 款規定，系爭地點之時速不
      得超過40公里，首堪認定。參以原告於道路交通事故談話
      紀錄表稱：我駕車時行車速率大約每小時60公里，我看到
      肇事車輛就撞到等語（本院卷第67頁），可見原告並未減
      速或採取任何煞車措施，系爭車輛係在行進中追撞肇事車
      輛，兩車發生碰撞後，系爭車輛才停止行駛，足認原告騎
      乘系爭車輛已超過前開規定之速限40公里，確有超速情事
      。
    ⒊系爭地點之平面車道自左而右分別設有直行快車道、機車
      專用道、右彎專用車道，上開車道均設有於路段中者，用
      以分隔同向車道或作為行車安全距離辨識線之白色虛線作
      為分隔之用，有系爭事故現場圖、現場照片及GOOGLE街景
      圖等件在卷可稽（本院卷第61至65、143 頁），又被告於
      道路交通事故談話紀錄表稱：我沿九如一路快車道向東行
      駛至肇事地時打右方向燈，慢慢向右變換車道，我後方便
      突然被撞等語（本院卷第68頁），參以原告於本院審理中
      自陳：我騎乘系爭車輛並未駛離機車專用道等語，及兩造
      於本院審理中均陳明系爭車輛前車頭撞擊肇事車輛左後車
      尾一情，分據兩造陳述在卷及車損彩色照片等件附卷可憑
      （本院卷第138 至139 、145 至149 頁），可知倘若肇事
      車輛在未完全進入機車專用道即遭到系爭車輛前車頭撞擊
      ，肇事車輛受損部位應係在右後車尾或正中車尾，而非位
      於左後車尾。是以，肇事車輛既係左後車尾受損，足認系
      爭事故係肇事車輛從直行汽車道變換車道進入機車專用道
      完成後，系爭車輛前車頭始撞擊肇事車輛左後車尾。
    ⒋肇事車輛雖變換車道至系爭車輛行駛之機車專用道，然上
      開車道均劃設白色虛線分隔，即允許駕駛人得互相跨越及
      變換車道，肇事車輛既已變換車道完畢而完全進入機車專
      用道，業已認定如前述，即肇事車輛為前方車、系爭車輛
      為後方車，系爭車輛乃未注意車前狀況，亦未與行進在前
      方之肇事車輛保持隨時可以煞停之距離，致系爭車輛前車
      頭撞擊肇事車輛左後車尾，揆諸上開規定，原告對於系爭
      事故具有過失，並應負擔系爭事故之全部過失責任，堪以
      認定，系爭前案確定判決亦同此認定，有此判決書存卷可
      稽（本院卷第123 至128 頁），故原告主張被告就系爭事
      故具有過失云云，自無可採。
（三）從而，原告之舉證尚無法證明被告就系爭事故有過失之事
      實，其依侵權行為法律關係請求被告賠償不能工作之損失
      18,000元、非財產上損害50,000元，合計68,000元，為無
      理由，應予駁回。
四、綜上所述，原告依侵權行為之法律關係，請求被告給付68,0
    00元，及自起訴狀繕本送達翌日起至清償日止，按週年利率
    5％計算之利息，為無理由，應予駁回。
五、訴訟費用負擔之依據：民事訴訟法第78條。
中    華    民    國   111    年    2     月    22    日
                  鳳山簡易庭   法  官   藍雅筠
以上正本係照原本作成。            
民事訴訟法第436 條之24第2 項：對於本判決之上訴，非以違背
法令為理由，不得為之。
如對本判決上訴，須於判決送達後20日內向本院提出上訴狀，並
須表明原判決所違背之法令及其具體內容與依訴訟資料可認為原
判決有違背法令之具體事實之上訴理由（均須按他造當事人之人
數附繕本）。
中    華    民    國   111    年    2     月    22    日
                              書記官    蔡毓琦
┌────────────┐
│訴訟費用計算式          │
├────────────┤
│裁判費（新臺幣）1,000元 │
├────────────┤
│合計            1,000元 │
└────────────┘